【裁判字號】    97,消債更,109
【裁判日期】    971201
【裁判案由】    聲請更生程序
【裁判全文】
臺灣苗栗地方法院民事裁定          97年度消債更字第109號
聲  請  人
即  債務人  甲○○
上列債務人聲請更生事件，本院裁定如下：
    主  文
聲請人即債務人甲○○自中華民國九十七年十二月一日十六時起
開始更生程序。
    理  由
一、按債務人不能清償債務或有不能清償之虞，且無擔保或無優
    先權之債務總額未逾新臺幣（下同）1200萬元者，於法院裁
    定開始清算程序或宣告破產前，得向法院聲請更生；又法院
    開始更生程序之裁定，應載明其年、月、日、時，並即時發
    生效力，消費者債務清理條例第3 條、第42條第1 項、第45
    條第1 項分別定有明文。
二、債務人聲請意旨略以：債務人因有不能清償債務之情事，遂
    於消費者債務清理條例施行後，以書面向最大債權金融機構
    國泰世華商業銀行，請求共同協商債務清償方案而不成立。
    而債務人目前積欠之債務為2,000,537 元，然每月薪資僅29
    ,720 元 ，扣除每月自己生活必要費用9,764 元，所餘顯不
    足以清償償務，爰請求准予裁定開始更生等語。
三、查債務人有不能清償債務之情事，於消費者債務清理條例施
    行後，以書面向最大債權金融機構國泰世華商業銀行，請求
    共同協商債務清償方案而不成立。而債務人目前積欠之債務
    為2,000,537 元，每月薪資平均為33,674元（以債務人提出
    之97年6 、7 月份薪資明細表所載之實領金額計算）等情，
    有債務人提出之前置協商不成立通知書、債權人清冊、薪資
    明細表在卷可考，堪信為真實。
四、按債務人平均每月薪資為33,674元，扣除台灣省平均每人每
    月最低生活費9,829 元，固尚剩餘23,845元。惟查，因債務
    人積欠(一)華南商業銀行198,639 元，及自民國96年9 月10日
    起至清償日止按年息19.71%計算之利息；(二)第一商業銀行14
    0,317 元，及自96年8 月31日起至清償日止按年息18.25%計
    算之利息及違約金；(三)台北富邦商業銀行160,078 元，及其
    中146,724 元自96年12月13日起至清償日止按年息19.69%計
    算之利息；(四)國泰世華商業銀行400,959 元，及其中377,79
    3 元自96年12月2 日起至清償日止按年息19.7% 計算之利息
    ；(五)另積欠其妹張寶蓮745,000 元，有債務人提出之和解筆
    錄、支付命令及土地登記謄本（其上有張寶蓮設定擔保債權
    金額1,000,000 元之抵押權）在卷可參。則上開每月剩餘金
    額23,845元勢必無法清償前揭債權本金、利息、違約金。是
    債務人主張其收入顯不足以清償債務，堪認真實。
五、末查，債務人又無經法院裁定開始清算或宣告破產之情事。
    從而，債務人請求依消費者債務清理條例裁定准予更生，揆
    諸前揭規定，核無不合，應予准許。
六、債務人更生之聲請既經准許，對於債務人即不得開始或繼續
    訴訟及強制執行程序，消費者債務清理條例第48條第2 項定
    有明文，是其保全處分之請求，已無必要，併此敘明。
中    華    民    國    97    年    12    月    1     日
                  民事庭  法  官  黃佩韻
以上正本係照原本作成。
本件不得抗告。
本裁定已於97年12月1日16時公告。
中    華    民    國    97    年    12    月    1     日
                          書記官  黃正中


司法院資訊處製作；財團法人民間司法改革基金會備份。
